臺灣新竹地方法院刑事裁定
110年度撤緩字第125號
聲  請  人  臺灣新竹地方檢察署檢察官
受  刑  人  王家珍



上列聲請人因受刑人犯公共危險案件（本院110 年度竹交簡字第
104 號），聲請撤銷緩刑之宣告（110 年度執聲字第921 號），
本院裁定如下：
    主  文
本院一一Ο年度竹交簡字第一Ο四號刑事簡易判決對王家珍所為
之緩刑貳年宣告撤銷。
    理  由
一、聲請意旨略以：查受刑人王家珍因犯不能安全駕駛致交通危
　　險罪案件，經鈞院於民國110 年4 月30日以110 年度竹交簡
　　字第104 號（110 年度速偵字第115 號）判處有期徒刑2 月
　　，同時宣告緩刑2 年，於110 年6 月2 日確定。受刑人應於
　　本案判決確定之日起1 年內（即110 年6 月2 日至111 年6
　　月1 日止），向指定之政府機關、政府機構、行政法人、社
　　區或其他符合公益目的之機構提供40小時義務勞務，惟受刑
　　人表示因為上班原因，沒有辦法每一個月都到地檢署找觀護
　　人報到，想要一次繳清易科罰金等語。核該受刑人已合於保
　　安處分執行法第74條之2 、74條之3 所定撤銷緩刑宣告之原
　　因，爰依刑事訴訟法第476 條規定聲請撤銷等語。
二、按受緩刑之宣告而有下列情形之一，足認原宣告之緩刑難收
　　其預期效果，而有執行刑罰之必要者，得撤銷緩刑之宣告：
　　一、緩刑前因故意犯他罪，而在緩刑期內受六月以下有期徒
　　刑、拘役或罰金之宣告確定者。二、緩刑期內因故意犯他罪
　　，而在緩刑期內受六月以下有期徒刑、拘役或罰金之宣告確
　　定者。三、緩刑期內因過失更犯罪，而在緩刑期內受有期徒
　　刑之宣告確定者。四、違反第七十四條第二項第一款至第八
　　款所定負擔情節重大者，刑法第75條之1 第1 項定有明文。
　　考其立法意旨略以：關於緩刑之撤銷，現行法第75條第1 項
　　固已設有2 款應撤銷之原因；至得撤銷緩刑之原因，則僅於
　　保安處分章內第93條第3 項與撤銷假釋合併加以規定，體例
　　上不相連貫，實用上亦欠彈性，爰參酌德國及奧地利現行立
　　法例增訂得撤銷緩刑之原因，其中現行關於緩刑前或緩刑期
　　間故意犯他罪，而在緩刑期內受得易科罰金之有期徒刑之宣
　　告者，列為應撤銷緩刑之事由，因認過於嚴苛，而排除第75
　　條應撤銷緩刑之事由，移列至得撤銷緩刑事由，俾使法官依
　　被告再犯情節，而裁量是否撤銷先前緩刑之宣告。其次，如
　　有前開事由，但判決宣告拘役、罰金時，可見行為人仍未見
　　悔悟，有列為得撤銷緩刑之事由，以資彈性適用，爰於第1
　　項第1 款、第 2款增訂之。且本條採用裁量撤銷主義，賦予
　　法院撤銷與否之權限，特於第1 項規定實質要件為「足認原
　　宣告之緩刑難收其預期效果，而有執行刑罰之必要」，供作
　　審認之標準。亦即於「得」撤銷緩刑之情形，法官應依職權
　　本於合目的性之裁量，妥適審酌被告所犯前後數罪間，關於
　　法益侵害之性質、再犯之原因、違反法規範之情節是否重大
　　、被告主觀犯意所顯現之惡性及其反社會性等情，是否已使
　　前案原為促使惡性輕微之被告或偶發犯、初犯改過自新而宣
　　告之緩刑，已難收其預期之效果，而確有執行刑罰之必要，
　　此與刑法第75條第1 項所定二款要件有一具備，即毋庸再行
　　審酌其他情狀，應逕予撤銷緩刑之情形不同，先予敘明。
三、經查受刑人王家珍前因犯不能安全駕駛致交通危險罪案件，
　　經本院於110 年4 月30日以110 年度竹交簡字第104 號刑事
　　簡易判決判處有期徒刑2 月，緩刑2 年，緩刑期間付保護管
　　束，並應向檢察官指定之政府機關、政府機構、行政法人、
　　社區或其他符合公益目的之機構或團體提供40小時之義務勞
　　務，於110 年6 月2 日確定（緩刑期間為110 年6 月2 日至
　　112 年6 月1 日，遵守或履行期間為110 年6 月2 日至111
　　年6 月1 日）。上開刑事簡易判決確定後，受刑人於110 年
　　10月5 日至臺灣新竹地方檢察署報到，經告知受刑人經本院
　　判處有期徒刑2 月、緩刑2 年確定等事項，受刑人當場表示
　　：因為我現在上班，人不在新竹，我沒有辦法配合每一個到
　　地檢署配合觀護人執行保護管束，我也沒有辦法完成義務勞
　　務，我想要一次繳清易科罰金6 萬1 千元，書記官都有跟我
　　解釋清楚，我知道要罰錢等語明確，有臺灣新竹地方檢察署
　　執行筆錄1 份、本院110 年度竹交簡字第104 號刑事簡易判
　　決1 份在卷足參。本院審酌受刑人前未曾故意犯罪受有期徒
　　刑以上刑之宣告，未曾有酒後駕車之紀錄，考量其一時失慮
　　致罹刑典，且犯後坦承犯行，經此次偵審程序，當知所警惕
　　，信無再犯之虞，方諭知緩刑。又慮及受刑人所為既有違法
　　律誡命，為使其習得正確之法律觀念，使被告日後得以知曉
　　尊重法治，爰依刑法第74條第1 項第1 款、第2 項第5 款之
　　規定，命其應於判決確定後內向指定之政府機關、政府機構
　　、行政法人、社區或其他符合公益目的之機構或團體，提供
　　40小時之義務勞務，足見此為法院對於受刑人宣告緩刑之重
　　要參考，詎受刑人已明白表示無意願履行緩刑條件，請求撤
　　銷緩刑等情，已如前述，在在足徵受刑人違反上開刑事簡易
　　判決所定負擔情節重大，是以認原對受刑人所宣告之緩刑難
　　收預期效果，而有執行刑罰之必要，因認與刑法第75條之1
　　第1 項第4 款之規定得聲請撤銷緩刑宣告之要件相符，是以
　　聲請人聲請撤銷受刑人緩刑之宣告，核無不合，應予准許。
四、爰依刑事訴訟法第476 條，裁定如主文。
中　　華　　民　　國　　110 　年　　10　　月　　29　　日
                  刑事第一庭    法　官　楊惠芬
以上正本證明與原本無異。
如不服本裁定，應於裁定送達後5日內向本院提出抗告狀。
中　　華　　民　　國　　110 　年　　11　　月　　4 　　日
              　　　　　　　　　書記官  李艷蓉